【裁判字號】    95,聲再,252
【裁判日期】    951215
【裁判案由】    違反著作權法
【裁判全文】
臺灣高等法院刑事裁定                 95年度聲再字第252號
    再審聲請人
    即受判決人  甲○○
                乙○○
    共      同
上列聲請人等因違反著作權法案件，對於本院94年度上易字第21
34號，中華民國95年1月10日確定判決，聲請再審， 本院裁定如
下：
    主  文
再審之聲請駁回。
    理  由
一、聲請再審意旨略以：原確定判決認定聲請人等有違反著作權
    法犯行， 無非以扣案之大地牌電腦伴唱機（下稱MD-8088）
    、帝騰牌電腦伴唱機（下稱DM-6000）、 數位銀行電腦影音
    存取系統（下稱DM-888）、18顆碟、 光碟片2片及證人李永
    豐、蔡博洋之證述， 認大地公司李永豐於販售MD-8888予聲
    請人等已明確告知MD-8088之歌曲未取得合法之著作權， 聲
    請人等主觀上應知悉其等所販售之MD-8088未取得授權， 然
    依市價著名品牌金嗓、音霸等相關合法授權之伴唱機進價相
    差無幾，被告無需進貨販售； 而扣案2片光碟係專供帝騰牌
    DM-6000使用， 聲請人等將2片光碟附隨帝騰牌DM-6000銷售
    ；此外， 原確定判決亦認定80G硬碟係供帝騰牌DM-888使用
    ，而聲請人等80GB硬碟隨同帝騰牌DM-888販售，因認聲請人
    等共同意圖營利而以移轉所有權之方法散布其重製物為光碟
    而侵害他人之著作財產權。惟查：
（一）扣案之帝騰牌DM-6000電腦伴唱機 確為證人許吉修交予聲
      請人甲○○維修，而非甲○○出售之電腦伴唱機，此有證
      人許吉修到庭證述明確，且證人許吉修並無甘冒偽證罪責
      而為證述。另扣案之光碟片2片，其中1片有刮傷，除並未
      扣得供點歌之歌本，及遙控器外型老舊、刮傷，亦無其他
      證據證明被告將前開光碟片附隨於DM-6000銷售， 顯見聲
      請人等並未將該扣案光碟附隨於DM-6000銷售。
（二）扣案之18顆硬碟並非專供DM-888使用：
  １、扣案之3台DM-888僅1台可供使用，另2台故障， 係屬證人
      修理品無誤，並於勘驗該機器後發現除編號08710外， 並
      無起訴書附表三所載歌曲， 且該編號08710歌曲亦經合法
      授權，是僅就DM-888並無侵害著作權之情形。
  ２、依證人鄭勝元之證述，該18顆硬碟係鄭勝元交付聲請人甲
      ○○做為開發汽車音響之用，而鄭勝元係自大陸吳姓友人
      快遞取得前開硬碟。
  ３、扣案之18顆硬碟，其中120GB-40GB之硬碟經勘驗確認無法
      供DM-888所使用，且前開硬碟內亦無起訴書附表三所示之
      非法重製歌曲。
  ４、再者，該硬碟係台北縣蘆洲市○○路63號之倉庫明顯處扣
      得，與DM-888於台北市○○市○○街門市扣得，二者查扣
      之地點不同。
  ５、由前揭事實綜合判斷，若該硬碟係專供DM-888使用，且附
      隨於DM-888銷售，則該18顆硬碟與DM-888不會分別置於倉
      庫及門市；再者，該18硬碟中有多數硬碟無法讀取，顯見
      該18顆硬碟非專用於DM-888，亦無將該硬碟附隨於DM-888
      銷售。
  ６、雖由80GB之硬碟可得出附件三所載歌曲，惟前開歌曲乃係
      告訴代理人將80GB之硬碟置入機器內得以讀取後，由硬碟
      內容顯示之電子目錄去找尋告訴人享有著作權之歌曲。
  ７、依經驗法則判斷，若80GB之硬碟確係供DM-888使用，應可
      透過點歌本內之歌曲代碼點播得到起訴書附表三之歌曲，
      亦證扣案之80GB硬碟並非專供DM-888使用，未有被查扣之
      歌本足以證明。
（三）縱上所述，上開所列證據，自可證明聲請人應受無罪之判
      決，而屬確實之新證據，爰依刑事訴訟法第420條第1項第
      6款規定，聲請准予再審等語。
二、按有罪之判決確定後，有左列情形之一者，為受判決人之利
    益，得聲請再審︰．．．．六、因發現確實之新證據，足認
    受有罪判決之人應受無罪、免訴、免刑或輕於原判決所認罪
    名之判決者，刑事訴訟法第420條第1項第6款定有明文。 而
    刑事訴訟法第420條第1項第6款所謂「發現確實之新證據」
    ，係指該證據於事實審法院判決前業已存在，為法院、當事
    人所不知，不及調查斟酌，至其後始行發現，且就證據本身
    形式觀察，固不以絕對不須經過調查程序為條件，但必須顯
    然可認為足以動搖原有罪確定判決，而為受判決人無罪、免
    訴、免刑或輕於原判決所認罪名之判決者為限（最高法院33
    年抗字第70號、40年臺抗字第2號、41年臺抗字第1號判例參
    照）。再法院認為再審無理由者，應以裁定駁回，刑事訴訟
    法第434條第1項亦定有明文。
三、經查：聲請人聲請意旨以扣案之DM-6000 電腦伴唱機為證人
    許吉修送交維修，非聲請人所出售；且扣案之18顆硬碟非專
    供DM-888使用等情， 而認此屬刑事訴訟第420條第1項第6款
    之「發現確實之新證據」，並據以提起再審。惟刑事訴訟第
    420條第1項第6款所定之再審事由， 需該證據於事實審法院
    判決前業已存在，而為法院、當事人所不知，不及調查斟酌
    ，至其後始行發現，且就證據之形式觀察，須顯然可認為足
    以動搖原有罪確定判決，而為受判決人無罪、免訴、免刑或
    輕於原判決所認罪名之判決者為限，始足當之。就本件聲請
    意旨所舉「發現確實之新證據」觀之，均經本院95年度上易
    字第612號確定判決詳加審酌指駁； 且就證據之形式觀察，
    尚不足以動搖原有罪確定判決，而為受判決人無罪、免訴、
    免刑或輕於原判決所認罪名之判決，足認聲請意旨指稱所舉
    證據確合於刑事訴訟第420條第1項第6款之「 發現確實之新
    證據」，要屬無據。縱上所述，聲請意旨所稱，既與刑事訴
    訟第420條第1項第6款所定再審事由要屬不合， 足見本件聲
    請再審，為無理由，應予駁回。
據上論斷，應依刑事訴訟法第434條第1項，裁定如主文。
中    華    民    國    95    年    12    月    15    日
                  刑事第４庭  審判長法  官  蔡秀雄
                                    法  官  楊貴志
                                    法  官  周煙平
以上正本證明與原本無異。
不得抗告。
                                    書記官  蕭麗珍
中    華    民    國    95    年    12    月    19    日


司法院資訊處製作；財團法人民間司法改革基金會備份。
